【裁判字號】    91,訴緝,289
【裁判日期】    920903
【裁判案由】    偽造文書
【裁判全文】
臺灣臺中地方法院刑事判決                        九十一年度訴緝字第二八九號
    公  訴  人  台灣台中地方法院檢察署檢察官
    被      告  丙○○
右列被告因偽造文書等案件，經檢察官提起公訴（八十七年度偵字第一七五五六號）
，本院判決如左：
    主  文
丙○○連續行使偽造私文書，足以生損害於他人，處有期徒刑壹年伍月。如附表所示
偽造「甲○○」之署押，均沒收。
    事  實
一、丙○○前因買賣股票虧損，無力償還，遂請求其翁甲○○提供坐落在台中縣霧峰
    鄉○○段南勢小段三九之八四地號土地（下稱系爭土地）作為擔保，於民國（下
    同）八十四年八月二十五日設定本金最高限額新台幣（下同）六百萬元之第一順
    位抵押權予台中區中小企業銀行股份有限公司（下稱台中區中小企業銀行），而
    向該台中區中小企業銀行霧峰分行以短期擔保借款方式申借一百四十萬元，同時
    在該分行辦理第0000000帳戶，該一百四十萬元款項貸得後悉數核撥進入
    甲○○於該分行之第0000000帳戶內，再由丙○○於八十四年八月廿六日
    以蓋用甲○○之印章在取款憑條上之方式提領使用，其後為便於丙○○繳付利息
    ，即由丙○○保有甲○○之該存摺及印章。詎丙○○因投資股票買賣虧損連連，
    竟基於意圖為自己不法所有及行使偽造私文書之概括犯意，利用其保有甲○○前
    開印章之機會，未經甲○○之同意或授權，（一）在上開抵押權六百萬元借款額
    度內，於八十五年四月十三日，在台中區中小企業銀行霧峰分行編號五七六號之
    借款申請書上之申請人欄盜蓋「甲○○」之印章一枚，並偽填「甲○○」之署押
    一枚，向該行借款四十萬元，後因其資金需求增加將原申貸四十萬元改增貸為五
    十萬元，又接續於同日在同上編號之借款申請書上之申請人欄盜蓋「甲○○」之
    印章一枚，並偽填「甲○○」之署押一枚，向該銀行借款五十萬元，又於八十五
    年六月七日、七月四日及八月三十日，在該分行編號八五三、九四七、及一二一
    九號之借款申款書上之申請人欄盜蓋「甲○○」之印章各一枚，並偽填「甲○○
    」之署押各一枚，分別向該行借款三十萬元、二百五十萬元及四十萬元；使該銀
    行陷於錯誤，先後於八十五年四月十六日、六月八日、七月五日及九月二日，分
    別放款五十萬元、三十萬元、二百五十萬元及四十萬元至甲○○上開帳戶內，丙○○即於前揭放款後之同日，先後持前開甲○○之存款簿、印章至台中區中小企
    業銀行霧峰分行，當場以甲○○名義偽填提款日為八十五年四月十六日、六月八
    日、七月五日及九月二日，提領金額分別為五十萬元、三十萬元、二百二十萬元
    、二十五萬元（以上筆同是七月五日）及三十八萬元之存摺存款取款憑條各乙紙
    ，並當場蓋用「甲○○」前開印章各一枚於「存戶簽章」欄上，其中二百二十萬
    元該次並同時偽填「甲○○」之署押一枚，填載上開私文書完畢後，持向台中區
    中小企業銀行霧峰分行行員領款而行使之，足以生損害於甲○○，並使承辦行員
    陷於錯誤，而先後交付前開款項予丙○○。其中前開二百五十萬元部分，丙○○
    並以借新還舊方法，由該分行同時收回前開一百四十萬元、五十萬元及三十萬元
    之借款。（二）丙○○提領前開款項使用後，仍亟需用錢，為達擴大借款授信額
    度，復明知系爭土地以甲○○為登記名義人，竟於八十五年九月三十日，未經甲○○之同意及授權，以前開甲○○之印章，並提供土地所有權狀及甲○○之身分
    證影本，委由不知情之代書乙○○，使其冒用甲○○之名義，在土地登記申請書
    上之「（８）備註」欄、「 ()簽章」欄及空白欄接續蓋用「甲○○」印章各
    一枚暨在抵押權設定契約書空白處蓋用「甲○○」印章三枚，「聲請登記以外之
    約定事項」欄及「蓋章」欄內，接續蓋用「甲○○」印章各一枚，另在其他約定
    之事項書上蓋用「甲○○」印章一枚，用以偽造甲○○為義務人兼債務人之不實
    之抵押權登記之土地登記申請書及抵押權設定契約書，持向台中縣大里（霧峰）
    地政事務所辦理甲○○所有之系爭土地設定本金最高限額三百元之第二順位抵押
    權予台中區中小企業銀行設定登記，致使大里地政事務所辦理該案之公務員，將
    上開抵押權設定之不實事項，於八十五年十月一日，據以登載在其職務上所掌之
    土地登記簿及他項權利證明書等公文書上，足以生損害於甲○○及地政機關對於
    土地之登記管理，丙○○復於上開抵押權九百萬元（即前開六百萬元再加上本次
    的三百萬元）借款額度內，未經甲○○之同意或授權，以前開甲○○之印章，先
    後於八十五年九月廿三日、十一月十一日、八十六年三月十一日、三月廿六日及
    四月十六日，在該分行編號二七八、一四九五、三０九、三八五及四三０號之借
    款申款書上之申請人欄盜蓋「甲○○」之印章一枚，並偽填「甲○○」之署押一
    枚，分別向該行借款三百四十萬元、一百萬元、一百五十萬元、二百二十萬元及
    六百萬元，使該銀行陷於錯誤，先後於八十五年十月三日、十一月十三日、八十
    六年三月十五日、三月廿八日及四月十八日，分別放款三百四十萬元、一百萬元
    、一百五十萬元、二百二十萬元及六百萬元至甲○○上開帳戶內，丙○○即於前
    揭放款後之同日或其後三日內，先後持前開甲○○之存款簿、印章至台中區中小
    企業銀行霧峰分行，當場以甲○○名義偽填提款日八十五年十月三日、十一月十
    五日、八十六年三月十五日、三月廿八日、四月十八日，提領金額分別為二百九
    十萬元、四十五萬元（以上二次均十月三日）、九十三萬元、一百萬元、五十萬
    元（以上二次均八十六年三月十五日）、一百五十萬元、六十五萬元（以上均八
    十六年三月廿八日）、五百六十萬元、三十九萬元（以上二次均八十六年四月十
    八日）之存摺存款取款憑條各乙紙，並當場蓋用「甲○○」前開印章各一枚於「
    存戶簽章」欄上，其中八十五年十月三日之二百九十萬元、八十六年三月十五日
    之一百萬元、五十萬元、八十六年四月十八日之五百六十萬元部分之該次並同時
    偽填「甲○○」之署押一枚，填載上開私文書完畢後，持向台中區中小企業銀行
    霧峰分行行員領款而行使之，足以生損害於甲○○，並使承辦行員陷於錯誤，而
    先後交付各該款項予丙○○。其中前開三百四十萬元、一百五十萬元、二百二十
    萬元及六百萬元部分，丙○○並以借新還舊方法，由該分行同時收回前開放款。
    （三）於八十六年九月三十日，丙○○股票仍無起色，又未經甲○○之同意或授
    權，以前開甲○○之印章，在該分行編號二五八借款申請書上之申請人欄盜蓋「
    甲○○」之印章一枚，並偽填「甲○○」之署押一枚，向該分行借款九百萬元，
    因九百萬元超過該分行安全價格，丙○○復於八十六年十月四日，未經甲○○之
    同意或授意，以前開甲○○之印章，並提供土地所有權狀及甲○○之身分證影本
    ，委由不知情之代書丁○○，使其冒用甲○○之名義，在土地登記申請書上之空
    白處蓋用「甲○○」印章一枚、「（８）備註」欄蓋用「甲○○」印章一枚及「
    ()簽章」欄內接續蓋用「甲○○」印章二枚暨在土地抵押權設定契約書空白處
    蓋用「甲○○」印章二枚，「聲請登記以外之約定事項」欄及「蓋章」欄內蓋用
    「甲○○」印章各一枚，另於其他事項約定事項書上蓋用「甲○○」印章一枚，
    用以偽造甲○○為義務人兼債務人之不實之抵押權登記之土地登記申請書及抵押
    權設定契約書，持向台中縣大里（霧峰）地政事務所辦理甲○○所有之系爭土地
    設定本金最高限額四百五十萬元之第三順位抵押權予台中區中小企業銀行設定登
    記，致使大里地政事務所辦理該案之公務員，將上開抵押權設定之不實事項，於
    八十六年十月六日，據以登載在其職務上所掌之土地登記簿及他項權利證明書等
    公文書上，足以生損害於甲○○及地政機關對於土地之登記管理，丙○○再於上
    開抵押權一千三百五十百萬元（即前開六百萬元加三百萬元再加本次的四百五十
    萬元）借款額度內，向甲○○佯稱借款到期更換借款為由，使甲○○簽名於九百
    萬元之借據一紙，再以借新還舊之方式，向該行借款九百萬元，使該銀行陷於錯
    誤，於八十六年十月九日放款九百萬元至甲○○上開帳戶內，丙○○即於前揭放
    款後之同日，持前開甲○○之存款簿、印章至台中區中小企業銀行霧峰分行，當
    場以甲○○名義偽填提款日八十六年十月九日，提領金額分別為六百萬元及二百
    萬元之存摺存款取款憑條各乙紙，並當場蓋用「甲○○」前開印章各一枚於「存
    戶簽章」欄上，並同時偽填「甲○○」之署押各枚，填載上開私文書完畢後，持
    向台中區中小企業銀行霧峰分行行員領款而行使之，足以生損害於甲○○，並使
    承辦行員陷於錯誤，而先後交付各該款項予丙○○；另於八十六年十一月十五日
    ，又持前開甲○○之存款簿、印章至台中區中小企業銀行霧峰分行，當場以甲○○名義偽填提款日八十六年十一月十五日，提領金額分別為二十萬元及六十萬元
    之存摺存款取款憑條各乙紙，並當場蓋用「甲○○」前開印章各一枚於「存戶簽
    章」欄上，填載上開私文書完畢後，持向台中區中小企業銀行霧峰分行行員領款
    而行使之，足以生損害於甲○○，並使承辦行員陷於錯誤，而先後交付各該款項
    予丙○○。其中前開六百萬元部分，丙○○並以借新還舊方法，由該分行同時收
    回前開放款。（四）於八十六年十月中旬某日，因丙○○於八十六年十月中旬某
    日，因接獲台中區中小企業銀行霧峰分行撥款九百萬元之對帳單，恐事機敗漏，
    遂再盜用甲○○同上印章蓋用於對帳單上，並擅自在對帳單「確有如上列款項無
    誤」欄打勾，偽造甲○○確有收受上開九百萬元貸款之證明，持向台中區中小企
    業銀行霧峰分行而行使，足生損害於甲○○。嗣於八十七年四月間，丙○○因無
    法支付以甲○○名義所借之九百萬元貸款利息，經台中區中小企業銀行霧峰分行
    寄發對帳單後，甲○○始知悉上情。
二、案經甲○○訴由臺灣臺中地方法院檢察署檢察官偵查起訴。
    理  由
一、訊據被告丙○○固不諱言因股票虧損而於右揭時地向銀行借款等情，惟矢口否認
    有右揭行使偽造私文書及詐欺取財之犯行，辯稱：於辦理抵押權設定時，土地所
    有權狀是甲○○拿給伊去辦理設定抵押的，銀行的人有打電話給他跟他確認，銀
    行說要再借款，申請書要先填，他要先送，借款條帶回去給甲○○簽名，伊有將
    借款條帶回去給甲○○簽，是前揭所有貸款款項都是經過甲○○同意，當時甲○○都是私下親自拿給伊辦理的，他偷偷的借錢給伊，叫伊不要跟任何人說，對帳
    回條也是伊拿給甲○○，是他蓋的，後來因為伊要跟他兒子離婚，他才說你們要
    離婚，就要告我等語。經查：
（一）被告因股票虧損而如何於右揭時地以甲○○名義，向台中區中小企業銀行霧峰
      分行辦理貸款，在借款申請書上蓋用甲○○之印章，簽署甲○○之署押，分別
      貸得前揭款項，另委由代書以甲○○之名義，辦理系爭土地之抵押，並以取款
      憑條向行員領款，除借新還舊部分，餘供作股票之用等情，除據被告於本院審
      理時供承不諱，並經證人己○○、戊○○（即台中區中小企業銀行霧峰分行承
      辦人員）、乙○○、丁○○到庭證述屬實，復有台中縣大里地政事務所九十一
      年十月十一日里地登字第０９１００１５７８９號函覆之前揭設定三次抵押權
      之全部資料、台中商業銀行九十一年七月十七日中霧峰字第三五一號函附之借
      款申請書、放款轉期請示單、抵押權設定契約書、其他約定事項他項書、他項
      權利證明書、約定書、印鑑卡、切結書等借款相關資料及告訴人甲○○第00
      00000帳戶之交易明細三紙，暨取款憑條二十紙附卷可稽，足徵被告此部
      分之自白核與事實相符，應堪採信。
（二）證人己○○、戊○○均到庭證稱：印章與印鑑章式樣相符等語（見九十一年七
      月二十三日），且告訴人甲○○於偵查中指稱：八十四年借款後，伊並沒有拿
      該印章等語（見八十七年度偵字第一七五五六號偵查卷四十七頁），告訴人於
      本院審理時更指稱：該印鑑章己被被告拿去了等語（見本院九十一年十月一日
      訊問筆錄），而被告於本院審理時則自承告訴人甲○○之印章及存摺，為繳利
      息之便，而在伊處等情，再參以該印章於「新」字的旁邊有一個圓點，顯見被
      告於借款之初，即為免有誤為註記，且被告多次辦理借款銀行均未發現有何不
      符之處，則該借款之印鑑章應係在被告持有之中無訛。
（三）證人戊○○於偵查中證稱：第一次重估過程中並沒有見過告訴人甲○○，均由
      丙○○出面，他委託丙○○，但沒有委託書，也沒有與告訴人甲○○聯絡過，
      第二次重估約八十六年十月間，手續與第一次重估同，第二次重估時，他好像
      委託丙○○，但她沒有一下拿出東西，有時我以電話與她連絡，她有時稱回問
      公公再決定，該六百萬元及九百萬元部分，我只記得九百萬借據是丙○○帶回
      家中，六百萬元借據好像是她拿回去讓公公寫，九百萬這一筆我要她填好金額
      再帶回家．．今年（即八十七年）因利息沒繳，同事去催收時，甲○○才稱沒
      有此筆放款，他要借據核對等語（見八十七年度偵字第一七五五六號偵查卷四
      十五至四十六頁），證人己○○亦證稱：借款申請書是丙○○寫的等語（見本
      院九十一年七月廿三日訊問筆錄），被告亦自承借款申請書之甲○○是其所簽
      署的，且本院令告訴人甲○○當庭填寫簽名，並將該簽名筆跡連同印鑑卡、約
      定書、收文日期八十四年八月十八日（編號３０３）借款申請書及其他借款申
      請書上甲○○簽名送請內政部警政署刑事警察局鑑定，該局鑑定結果認甲○○
      當庭之簽名與印鑑卡、約定書、收文日期八十四年八月十八日（編號３０３）
      借款申請書相符，另署押五至署押十四上甲○○簽名筆跡方式不同，歉難認定
      。」，有內政部警政署刑事警察局九十一年九月二日刑鑑字第２２８６７６號
      鑑驗通知書在卷可按，可見八十五年四月十三日之後，銀行並沒有跟告訴人接
      觸過，借款手續都是由被告丙○○辦理，再者，告訴人同意被告借款之該次即
      八十四年八月，其本身係親自在該借款申請書上簽名，而其後被告所貸之金額
      比其於八十四年八月間貸款之額數還要大，告訴人豈有不重視之理？告訴人指
      述被告並未得同意即向銀行借款，有其可資採信之處，再參以被告於八十七年
      七月七日與告訴人甲○○、詹麗琴對話略以：「告訴人質疑妳錢怎麼借的，有
      人簽字嗎？你有拿我簽嗎？有否？被告答以：最後一次有而已（見同上偵查卷
      第十五頁）；被告自承設定二次，錢拿三次（見同上偵查卷第十六頁）；告訴
      人稱：喔，我想到了，你跟我說爸，我現在較少了，不用一百多萬，還剩六、
      七十萬，不用了，還要再變更過，是這樣騙我的，被告答以：對呀，我就是要
      把我的股份賣給新股東（見同上偵查卷第十八頁）；詹麗琴稱以：最主要不是
      說你騙我們，而是你第二次借錢要做什麼事，應該跟爸媽說，被告以：我才不
      敢說，我想看股票能否賣出去，我就把錢拿回來了（見同上偵查卷第二十一頁
      ）」等情，亦錄音帶及譯文在卷，更徵告訴人指述被告未經其同意或授權向台
      中區中小企業銀行霧峰銀行借款等情應堪採信。
（四）證人己○○雖到庭證稱：借據是告訴人甲○○的簽名等語，惟證人己○○亦證
      稱該等借據己滅失了等語，且無借據可資對照，其證述是否可信已非無疑？再
      者，被告於前揭錄音對話中已坦承未經告訴人同意，則告訴人豈可能在借據簽
      名呢？況被告持有印章，銀行大都以印章相符即予放款，否則怎可能發生甲○○借款申請書上之印章相符，而簽名不符，亦准被告丙○○辦理相關的借款手
      續呢？是證人己○○此部分之證述自不足採信。
（五）本院將印鑑卡、約定書、借款申請書等送請內政部警政警刑事警察局鑑定，其
      鑑定結果為：「印鑑卡上甲○○印文與約定書及收文日期八十四年八月十八日
      （編號３０３）借款申請書上印文相符；另與收文日期八十五年四月十三日（
      編號５７６）借款申請書、八十五年六月七日（編號８５３）借款申請書、八
      十五年七月四日（編號９４７）、借款申請書、八十五年八月三十日（編號１
      ２１９）借款申請書、八十五年九月二十三日（編號２７８）借款申請書、八
      十五年十一月十一日（編號１４９５）借款申請書、八十六年三月十一日（編
      號３０９）借款申請書、八十六年三月二十六日（編號３８５）借款申請書、
      八十六年四月十六日（編號４３０）借款申請書、八十六年九月三十日（編號
      ２５８）借款申請書、對帳單上甲○○印文不相符；惟無印章實物可資比對，
      本結論僅供參考」，有內政部警政署刑事警察局九十一年九月二日刑鑑字第２
      ２８６７６號鑑驗通知書在卷可按，雖其中八十四年八月間的印鑑卡、約定書
      及借款申請書，與其後之借款申請書及對帳單上甲○○之印文有不相符之處，
      惟該鑑定已敘明因無印章實物可資比對，本結論僅供參考，其鑑別之真度如何
      ，確有可疑？是本院再送法務部調查局金鑑定，該局函以：有關印文鑑定部分
      ，因參對之「甲○○」印文，其印泥淤積，紋線特徵點不明，若無「甲○○」
      印章實物可資參鑑，亦無法鑑定，有該局九十一年十一月十一日調科貳字第０
      ９１００７１９９２０號函在卷可按，況以該印章第一次（八十四年八月）向
      台中區銀行辦理借款至第二次（八十五年五月）再辦理貸款，在時間上已有八
      個之久，而該印章又是木質，在材質上確有可能發生質變，且於八十四年八月
      時告訴人尚且同意被告貸款，又自承其並未拿印章，而且比對前揭印文於「新
      」字的旁邊有一個圓點，外形亦看不出有何不同之處，則該「甲○○」之印文
      ，自可能其印泥淤積，因有些許差異，且前揭刑事警察局之鑑定亦已表明僅供
      參考，則本院認無積極證據證明下此部分之鑑定不予採信。
（六）吳正雄（即告訴人甲○○之子）與丙○○協議離婚日期為八十七年二月廿三日
      ，其上記載男女雙方婚姻存續中對外欠中小企業及台灣銀行（原貸借人：吳正
      雄）之全部貸借款項計新台幣一百五十萬元全由女方負責在一年半內還清等語
      ，有離婚協議書一份在卷可按，由此可見，被告於八十七年二月二十三日離婚
      時仍表示伊所借款項共計一百五十萬元，顯見被告之配偶亦不知情借款實際額
      度，而告訴人倘同意被告以其名義借款九百萬元，值被告與其子協議離婚之際
      ，要有不告知吳正雄載明實際借款九百萬元應由被告負責攤還之理。
（七）綜上所述，被告所辯，顯係卸責之詞，尚難採信。本件事證明確，被告犯行，
      堪以認定。
二、核被告如事實欄一（一）之所為，均係犯刑法第二百十六條、第二百十條之行使
    偽造私文書罪及刑法第三百三十九條第一項之詐欺取財罪；如事實欄一（二）、
    （三）之所為，均係犯刑法第二百十六條之行使刑法第二百十條之偽造私文書、
    刑法第二百十四條之使公務員登載不實罪及刑法第三百三十九條第一項之詐欺取
    財罪；如事實一（四）之所為，係犯刑法第二百十六條、第二百十條之行使偽造
    私文書罪。被告利用不知情之代書乙○○、丁○○偽造土地登記申請書、土地抵
    押權設定契約書等私文書，持向臺中縣大里地政事務所申辦前揭抵押權設定登記
    事宜，而使該地政事務所承辦公務員將該不實事實登載於系爭土地登記簿謄本公
    文書，則被告應為此部分行使偽造私文書罪及明知為不實事項而使公務員登載於
    職務上所掌之公文書罪之間接正犯。又被告利用不知情之代書乙○○、丁○○在
    上開土地登記申請書、土地抵押權設定契約書之私文書上，雖分別接續蓋用「甲○○」之印章多次，各係基於單一偽造私文書之犯意而為之，皆侵害一個法益，
    應均為接續犯，各屬單純一罪。又被告利用不知情之代書乙○○、丁○○冒以甲○○名義簽署土地登記申請書及土地抵押權設定契約書，亦是一個偽造文書之接
    續施行，應均只成立單純一罪。又被告偽造告訴人甲○○署押及盜用告訴人甲○○印章，為各該偽造私文書（借據申請書及取款憑條）之部分行為，而各該偽造
    私文書之低度行為又為行使偽造私文書之高度行為所吸收，均不另論罪。又被告
    前開辦理系爭土地之抵押權設定登記，皆使該管公務員登載不實之低度行為，亦
    為行使之高度行為所吸收，只論以行使使公務員登載不實之文書罪。另被告於如
    事實欄一（一）中之編號五七六號之借款申請書上雖有二次偽造行為，惟乃為一
    個偽造文書之接續施行，應只成立單純一罪。被告多次行使偽造私文書、詐欺取
    財及二次行使使公務員登載不實文書犯行，皆時間緊接，各觸犯構成要件相同之
    罪名，各係基於概括犯意為之，應分別依連續犯規定論以一罪之行使偽造私文書
    罪、詐欺取財罪及行使使公務員登載不實文書罪，並均依法加重其刑。又被告所
    犯行使偽造私文書罪、行使使公務員登載不實文書罪及詐欺取財罪三罪間，有方
    法結果之牽連關係，應依刑法第五十五條之規定，從一重之行使偽造私文書罪論
    處。公訴人雖未論及行使使公務員登載不實文書罪及詐欺取財罪，惟此二部分實
    已起訴書中已略有敘及，又與前揭起訴有罪部分，有方法結果之牽連關係，屬於
    裁判上一罪之關係，另行使偽造取款憑條部分之行使偽造私文書部分，雖未據起
    訴，惟與前揭起訴部分為牽連關係，亦屬裁判上一罪，自均亦在本院審理之範圍
    。爰審酌被告因股票失利即利用其與告訴人之關係，為前揭行為，所生危害非小
    ，其偽造之文書數量不少，詐得之借款金額亦甚高，惟手段尚稱平和，又有繳交
    部分利息等一切情狀，量處如主文所示之刑。
三、按偽造之印章、印文或署押，不問屬於犯人與否，沒收之，刑法第二百十九條定
    有明文。是以如附表所示之「甲○○」之署押，應依刑法第二百十九條規定，沒
    收之。另盜用他人真印章所蓋之印文，並非偽造印章之印文，不在刑法第二百十
    九條所定必須沒收之列，最高法院四十八年台上字第一一三號、第一五三三號判
    例可資參照，是以上開偽造之私文書上，雖均有因盜用「甲○○」之印章而留存
    之印文，自無庸就各該印文為沒收之宣告。
據上論斷，應依刑事訴訟法第二百九十九條第一項前段，刑法第五十六條、第二百十
六條、第二百十條、第二百十四條、第三百三十九條第一項、第五十五條、第二百十
九條，罰金罰鍰提高標準條例第一條前段，判決如主文。
中      華      民      國      九十二      年     九     月     三     日
                                臺灣臺中地方法院刑事第三庭
                                    法  官  吳  進  發
右正本證明與原本無異。
如不服本判決，應於判決送達後十日內向本院提出上訴狀，上訴於臺灣高等法院臺中
分院( 須附繕本 )。
                                    書記官
中      華      民      國      九十二      年     九     月     三     日
刑法第二百十六條
行使第二百十條至第二百十五條之文書者，依偽造、變造文書或登載不實事項或使登
載不實事項之規定處斷。
刑法第二百十條
偽造、變造私文書，足以生損害於公眾或他人者，處五年以下有期徒刑。
刑法第二百十四條
明知為不實之事項，而使公務員登載於職務上所掌之公文書，足以生損害於公眾或他
他人者，處三以下有期徒刑、拘役或五百元以罰金。
刑法第二百十九條：
偽造之印章、印文或署押，不問屬於犯人與否，沒收之。
刑法第三百三十九條
意圖為自己或第三人不法之所有，以詐術使人將本人或第三人之物交付者，處五年以
下有期徒刑、拘役或科或併科一千元以下罰金。
以前項方法得財產上不法之利益或使第三人得之者，亦同。
前二項之未遂犯罰之。
附表：（九十一年度訴緝字第二八九號）
┌─────┬───────────────┬────────────┐
│ 編號     │    偽造之名稱                │    名稱及數量          │
├─────┼───────────────┼────────────┤
│ 一       │    借款申請書編號五七六      │    甲○○署押二枚      │
├─────┼───────────────┼────────────┤
│ 二       │    借款申請書編號八五三      │    甲○○署押一枚      │
├─────┼───────────────┼────────────┤
│ 三       │    借款申請書編號九四七      │    甲○○署押一枚      │
├─────┼───────────────┼────────────┤
│ 四       │    借款申請書編號一二一九    │    甲○○署押一枚      │
├─────┼───────────────┼────────────┤
│ 五       │    二百二十萬元取款憑條      │    甲○○署押一枚      │
│          │    （八十五年七月五日）      │                        │
├─────┼───────────────┼────────────┤
│ 六       │    借款申請書編號二七八      │    甲○○署押一枚      │
├─────┼───────────────┼────────────┤
│ 七       │    借款申請書編號一四九五    │    甲○○署押一枚      │
├─────┼───────────────┼────────────┤
│ 八       │    借款申請書編號三０九      │    甲○○署押一枚      │
├─────┼───────────────┼────────────┤
│ 九       │    借款申請書編號三八五      │    甲○○署押一枚      │
├─────┼───────────────┼────────────┤
│ 十       │    借款申請書編號四三０      │    甲○○署押一枚      │
├─────┼───────────────┼────────────┤
│ 十一     │    二百九十萬元之取款憑      │    甲○○署押一枚      │
│          │    條（八十五年十月三日）    │                        │
├─────┼───────────────┼────────────┤
│ 十二     │    一百萬元及五十萬元之      │    甲○○署押二枚      │
│          │    取款憑條各一紙            │                        │
│          │    （八十六年三月十五日）    │                        │
├─────┼───────────────┼────────────┤
│ 十三     │    五百六十萬元之取款憑條    │    甲○○署押一枚      │
│          │    （八十六年四月十八日）    │                        │
├─────┼───────────────┴────────────┤
│ 十四     │    借款申請書編號二五八            甲○○署押一枚      │
├─────┼────────────────────────────┤
│ 十五     │    六百萬元及二百萬元之            甲○○署押二枚      │
│          │    取款憑條各一紙（八十                                │
│          │    六年十月九日）                                      │
│          │                                                        │
└─────┴────────────────────────────┘


司法院資訊處製作；財團法人民間司法改革基金會備份。
